# 新会计准则是否取消了“应交增值税-未交增值税”这一科目？

提问人：_ 冰人 时间：2014-01-01 10:18:47
过去将增值税分为两部分，一部分为应交增值税；另一部分为未交增值税。月末要将未交或多交的增值税转入未交增值税中。在缴纳时，区分是缴纳本月的增值税还是其他期的增值税。本月缴纳本月的增值税，借记“应交税金——应交增值税(已交税金)”科目，贷记“银行存款”等科目；本月尚未缴纳或多交的增值税转入未交增值税中：若为应缴纳而尚未缴纳的增值税，借记“应交税金——应交增值税(转出未交增值税)”科目，贷记“应交税金——未交增值税”科目；若为多交的增值税，则借记“应交税金——未交增值税”科目，贷记“应交税金——应交增值税(转出多交增值税)”科目；本月缴纳上期的增值税，借记“应交税金——未交增值税”科目，贷记“银行存款”等科目。 　　而在新的准则体系下，不再包括未交增值税部分，在缴纳时也不再区分是本期还是上期的增值税，一律在“应交税费——应交增值税（已交税金）”科目中核算。
是否新准则下已经取消了“应交增值税-未交增值税”这一科目 ？

回答人：chenyiwei
我的意见是：虽然新准则没有这样规定，但企业分开设置“应交增值税”和“未交增值税”科目是完全必要的。当初 95 年的增值税会计处理补充规定之所以要求分开设置这两个明细科目，主要是为了防止纳税人自行以待抵扣税额抵减应纳税额。例如， 1 月进项 8000 ，销项 10000 ，应纳税额 2000 ；而 2 月初企业取得了一笔较大的进项 3000 ，如果不区分应交数和未交数，则“应交”科目的余额将变为-1000 ，相当于纳税人自行以后期的进项税额抵减了前期的应纳税额，造成税款入库不及时。现在，纳税人自行以留抵税额抵减欠税的做法仍然是税法所不允许的（印象中只是在 2004 年针对东北老工业基地的一些企业形成的历史欠税，由国家税务总局下文允许以留抵税额抵减结算）。因此，为了避免不必要的税务风险，准确核算各期税额，分开设置“应交增值税”和“未交增值税”科目仍然是必要的。

提问人：madfrog2011 时间：2017-12-07 22:23:07
请问未交增值税在什么时候转入，比如按 1 个月为纳税期的企业， 1 月份的应纳税额应在 2 月 15 日前申报缴纳，那么该应交增值税应在1 月份期末就转入未交增值税还是 2 月份期末转入？另外企业应该先申报后交税还是可以先交税后申报？

回答人：chenyiwei
应在 1 月末转入。这个问题在原《企业会计制度》下的规定比较清楚，可以参考。